臺灣板橋地方法院刑事判決　　　　　　　96年度易字第1102號
公　訴　人　台灣板橋地方法院檢察署檢察官
被　　　告　乙○○
上列被告因妨害自由案件，經檢察官提起公訴（九十五年度偵字
第二五二四七號），本院判決如下：
    主      文
乙○○以加害生命、身體、自由之事，恐嚇他人致生危害於安全
，處有期徒刑參月，如易科罰金，以新台幣壹仟元折算壹日，減
為有期徒刑壹月又拾伍日，如易科罰金，以新台幣壹仟元折算壹
日。又以加害身體、自由之事，恐嚇他人致生危害於安全，處有
期徒刑參月，如易科罰金，以新台幣壹仟元折算壹日，減為有期
徒刑壹月又拾伍日，如易科罰金，以新台幣壹仟元折算壹日。應
執行有期徒刑貳月又拾伍日，如易科罰金，以新台幣壹仟元折算
壹日。
    事      實
一、乙○○因受馬小琴（另經檢察官為不起訴處分）委託，向甲
    ○○催討前積欠馬小琴之債務，二人於民國九十五年九月九
    日下午一時許，前往甲○○位於台北縣永和市○○路三一巷
    三弄二號住處，欲向甲○○催討上開債務，由甲○○之母鄒
    黎阿珠應門而出，因甲○○不在家而催討未果，詎乙○○竟
    基於恐嚇之犯意，向鄒黎阿珠恫嚇稱：「趕快聯絡你兒子甲
    ○○，叫甲○○二、三天內跟我聯絡，如果甲○○不還錢，
    這件事不處理，要讓你兒子斷手斷腳，我每天街頭巷尾在這
    邊尋，要鬧到你沒有辦法在這邊住」等語，以此加害生命、
    身體、自由之事，恐嚇鄒黎阿珠，並留下「乙○○00000000
    00」之字條，經鄒黎阿珠轉達甲○○，使鄒黎阿珠、甲○○
    均心生恐懼，致生危害於安全。再於九十五年九月十一日凌
    晨二時許，前往上開甲○○住處尋找甲○○，鄒黎阿珠因有
    上次經驗，不敢應門，乙○○竟另起恐嚇犯意，在該處門外
    對鄒黎阿珠恫嚇稱：「叫你交電話號碼給你兒子，怎麼沒交
    ，不會放過你們，會鬧到你們沒有辦法在這邊住」等語，以
    此加害身體、自由之事，恐嚇鄒黎阿珠，經轉述予甲○○，
    使鄒黎阿珠、甲○○均心生恐懼，致生危害於安全。
二、案經甲○○訴由台北縣政府警察局永和分局報告台灣板橋地
    方法院檢察署檢察官偵查起訴。
    理      由
一、訊據被告乙○○固不否認有受馬小琴委託，於前開時、地，
    先後二次前往告訴人甲○○住處尋找告訴人未果，留下兩張
    字條之事實，惟矢口否認有何犯行，辯稱：馬小琴是委託伊
    找人，不是催討債務，第一次與馬小琴去，沒有出言恐嚇；
    第二次約凌晨三點去，沒有遇到任何人，留下字條就離開了
    云云。
二、本院查：
（一）上揭有關被告如何於前開時、地，受馬小琴之委託尋找告
      訴人，嗣於九十五年九月九日下午一時許，前往甲○○上
      開住處尋人未果，留下「乙○○0000000000」之字條，再
      於同年月十三日凌晨二時許，前往甲○○前開住處留下另
      張字條等事實，為被告所不否認，核與證人馬小琴於本院
      審理時到庭證述之情節相符，復有被告遺留之字條二紙在
      卷可稽，是被告確於前開時、地，先後二次前往告訴人住
      處尋人未果，留下兩張字條等情，應堪認定。
（二）又被告於九十五年九月九日、九月十三日二次尋人未果後
      ，先後以「趕快聯絡你兒子甲○○，叫甲○○二、三天內
      跟我聯絡，如果甲○○不還錢，這件事不處理，要讓你兒
      子斷手斷腳，我每天街頭巷尾在這邊尋，要鬧到你沒有辦
      法在這邊住」、「叫你交電話號碼給你兒子，怎麼沒交，
      不會放過你們，會鬧到你們沒有辦法在這邊住」等加害生
      命、身體、自由之事，出言恫嚇鄒黎阿珠，經鄒黎阿珠轉
      述予甲○○，使二人心生畏怖，致生危害於安全等情，業
      據證人鄒黎阿珠於本院審理時到庭證述明確，審酌證人鄒
      黎阿珠雖為告訴人之母，但與被告素無恩怨，又年近七旬
      ，並於偵查中陳稱與其子有債務糾紛之馬小琴沒有出言恐
      嚇，惟仍明確證述被告出言恐嚇經過，且前後互核相符，
      若非真有其事，當不致甘冒偽證罪責，誣指被告，是其證
      述應屬真實可信，被告確有先後二次出言恫嚇，使鄒黎阿
      珠、甲○○二人心生畏怖，致生危害於安全等情，亦堪認
      定。
（三）被告雖辯稱：馬小琴是委託伊找人，不是催討債務，第一
      次與馬小琴去，沒有出言恐嚇；第二次約凌晨二點多去，
      沒有遇到任何人，留下字條就離開了云云。經查：
  １、被告於接受馬小琴委託後，於九十五年九月九日下午一時
      許，協同馬小琴一同前往告訴人上開住處等情，為被告所
      不否認，則馬小琴已透過被告得知告訴人住處，如被告受
      委託之內容純係找人，則被告於協同馬小琴前往該住處時
      業已完成受託任務，馬小琴即可自行前往向告訴人追討債
      務，被告何須再於九十五年九月十三日凌晨二時許前往告
      訴人住處？且依被告於當日留下之字條上記載：「甲○○
      ：柔性協商，盼你儘速出面處理與馬小姐之事，否則後果
      自行負責，若七日內不出面即將你之惡行告知全里鄰居，
      並於法院提出詐欺及竊盜之告訴，盼君子自重勿自誤，
      0000000000乙○○」等語觀之，被告受託之內容應係催討
      債務，非僅止於尋人無訛。
  ２、又被告於九十五年九月十三日凌晨二時許，前往告訴人上
      開住處，已如前述，如被告並未先後二次出言恐嚇，僅欲
      覓得告訴人，自可於正常作息時間前往告訴人住處詢問，
      何須於凌晨二時許前往？又僅留下前開字條即行離去？顯
      見被告刻意在夜深人靜、半夜三更前往叫門，以干擾鄒黎
      阿珠、告訴人正常作息之方式，遂其催討債務目的甚明。
      足認被告上開所辯，皆屬事後卸責之詞，不足採信。
  ３、至證人馬小琴、王麗萍雖於本院審理時到庭證述被告並未
      出言恐嚇云云，審酌證人馬小琴係與告訴人有債務糾紛之
      人，又委託被告處理債務，且原為本案共同被告，所言難
      免避重就輕；證人王麗萍則自承與被告為男女朋友，其證
      稱九十五年九月十三日凌晨與被告共同前往云云，亦屬迴
      護被告之詞，均不足採信。
（四）綜上所述，本件事證明確，被告犯行洵堪認定。
三、核被告所為，係犯刑法第三百零五條之恐嚇罪。被告先後二
    次各以一恐嚇行為，同時恫嚇鄒黎阿珠、甲○○二人，均為
    想像競合犯，均應從一重論以恐嚇罪。又被告先後二次恐嚇
    犯行，時間相隔逾三日，足認犯意各別，應予分論併罰。
四、爰審酌被告之素行不佳，犯罪之動機、目的均僅為一己之私
    利、犯罪之手段、所生危害，及犯罪後之態度等一切情狀，
    分別宣告如主文所示之刑，並諭知如易科罰金之折算標準，
    暨定其應執行之刑，及諭知如易科罰金之折算標準。末查被
    告犯罪時間，在民國九十六年四月二十四日以前，與中華民
    國九十六年罪犯減刑條例第二條第一項第三款之規定相符，
    合於減刑條件，應依法減其宣告刑。
據上論斷，應依刑事訴訟法第二百九十九條第一項前段，刑法第
三百零五條、第五十五條、第四十一條第一項前段、第五十一條
第五款，刑法施行法第一條之一第一項、第二項前段，中華民國
九十六年罪犯減刑條例第二條第一項第三款、第七條，判決如主
文。
本案經檢察官彭聖斐到庭執行職務。
中    華    民    國    96    年    10    月    31    日
                  刑事第六庭  法  官  林鈺琅
以上正本證明與原本無異。
如不服本判決，應於判決送達後十日內向本院提出上訴狀（應附
繕本）。
                              書記官  林蔚然
中    華    民    國    96    年    10    月    31    日
附錄本案論罪科刑法條全文：
刑法第305 條：
  以加害生命、身體、自由、名譽、財產之事，恐嚇他人致生危
  害於安全者，處二年以下有期徒刑、拘役或三百元以下罰金。
